【裁判字號】    98,交聲,1139
【裁判日期】    980910
【裁判案由】    聲明異議
【裁判全文】
臺灣彰化地方法院交通事件裁定         98年度交聲字第1139號
移送機關  交通部公路總局臺中區監理所彰化監理站
異議人即
受處分人  甲○○
上列異議人即受處分人因違反道路交通管理處罰條例案件，對於
交通部公路總局臺中區監理所彰化監理站民國98年6 月30日彰監
四字第裁64-AEX401938號處分不服，聲明異議，本院裁定如下：
    主  文
異議駁回。
    理  由
一、駕駛人駕駛汽車，應遵守道路交通標誌、標線、號誌之指示
    ；汽車行駛至交岔路口，其行進、轉彎，應遵守燈光號誌或
    交通警察之指揮，道路交通安全規則第90條前段、第102 條
    第1 項第1 款分別定有明文。且汽車駕駛人，行經有燈光號
    誌管制之交岔路口闖紅燈者，處新臺幣1800元以上5400元以
    下罰鍰並記違規點數3 點，道路交通管理處罰條例第53條第
    1 項及第63條第1 項第3 款亦分別有明文規定。又參照違反
    道路交通管理事件統一裁罰基準表，對於違反道路交通管理
    處罰條例第53條第1 項之情形，機器腳踏車逾越應到案期限
    60日以上，繳納罰鍰或到案聽候裁決者，處罰鍰4500元。
二、原處分機關意旨略以：異議人甲○○於民國97年9 月21日16
    時35分許，騎乘車牌號碼UD8-178 號輕型機車，行經臺北市
    ○○路○ 段第二殯儀館對面，因有「闖紅燈」之違規，經臺
    北市政府警察局大安分局警員以北市警交字第AEX401938 號
    違反道路交通管理事件通知單當場舉發，原處分機關遂依道
    路交通管理處罰條例第53條第1 項、第63條規定，裁處罰鍰
    新臺幣（下同）4500元及記違規點數3 點。
三、異議意旨略以：異議人於上開時間行經辛亥隧道往芳蘭路方
    向至出口處時，遇閃光黃燈之行人穿越道，當時異議人確定
    燈號為閃爍之黃燈及確認並無行人後繼續前行，時速約20公
    里，行駛約200 公尺後始為警攔停，伊並未闖紅燈，為此聲
    明異議，爰請撤銷原處分云云。
四、經查：本件異議人甲○○雖以前詞置辯，惟證人即當日在場
    執行舉發之警員翁廉凱於本院訊問時到庭具結證稱：庭呈舉
    發路口照片是在臺北市○○路○ 段，這個燈號白天是正常的
    紅綠燈交通號誌，要到晚上離峰時間才會變成閃光黃燈，需
    要行人按通行鈕才能變成紅燈。伊是當日下午4 時30分攔檢
    受處分人的，這時是屬於白天正常紅綠燈號誌。現場照片上
    所示前方號誌是隧道口出來，要讓駕駛人知道下一個路口號
    誌情形，那時號誌是紅燈，當時大家都在停等紅綠燈，受處
    分人騎機車在伊前方，伊跟在受處分人後方，受處分人就直
    接騎機車闖紅燈過去，伊不可能馬上攔截機車，必需慢慢靠
    近加以攔停，伊約在50或100 公尺處將受處分人攔下，伊有
    告知闖紅燈事由，但受處分人不簽單、也不收，並說「我要
    趕上班」，伊就告知受處分人違規事由、地點、到案時間等
    語。核諸證人所述內容，明確證述見到異議人闖紅燈，茲證
    人翁廉凱與異議人並不認識，且無夙怨，其當無甘冒觸犯偽
    證罪之風險而構詞誣陷異議人之理，證人所為上開證述應堪
    採信，此外並有證人翁廉凱庭呈舉發地點照片4 紙在卷可參
    ，堪認異議人騎乘前揭輕型機車於上開時、地確有闖紅燈之
    違規情形無訛，異議人空言辯稱：伊通過時係閃黃燈云云，
    尚難憑採。
五、從而，本件原處分機關就異議人上開闖紅燈之違規行為，依
    道路交通管理處罰條例第53條第1 項及第63條規定，裁處受
    處分人4500元及記違規點數3 點，並無不當，本件聲明異議
    為無理由，應予駁回。
六、據上論斷，應依道路交通管理處罰條例第87條第2 項，道路
    交通案件處理辦法第19條，裁定如主文。
中    華    民    國    98    年    9     月    10    日
                        交通法庭      法  官  郭麗萍
以上正本證明與原本無異。
如不服本裁定，應於裁定送達後5日內向本院提出抗告狀（須附
繕本）。
中    華    民    國    98    年    9     月    10    日
                                      書記官  吳冠慧


司法院資訊處製作；財團法人民間司法改革基金會備份。
